【裁判字號】    89,附民,232
【裁判日期】    891130
【裁判案由】    傷害
【裁判全文】
臺灣高等法院高雄分院刑事附帶民事訴訟判決        八十九年度附民字第二三二號
    原      告  乙○○
    被      告  甲○○
右列被告因傷害案件（八十九年度上易字第一八六一號），原告提起附帶民事訴訟，
請求損害賠償，本院判決如左：
    主  文
被告應給付原告新臺幣壹萬伍仟柒佰柒拾陸元，及自八十九年十一月二十九日起至清
償日止，按年息百分之五計算之利息。
原告其餘之訴駁回。
    事  實
甲、原告方面：
一、聲明：被告應賠償原告新台幣（以下同）六萬元，並自起訴狀副本送達（八十九
    年十一月二十八日送達）翌日起至清償日止按年息百分之五計算之利息；訴訟費
    用由被告負擔。
二、陳述：被告因誤認無端毆打原告，致原告受有後頸部挫傷、紅腫之傷害，並因而
    住院一天，前後門診共七次，可謂莫名其妙遭受無妄之災。被告在情理法上應受
    較大之苛責。依回春醫院醫療費用之收據及醫療費用之證明書，原告共可請求醫
    藥費五千七百七十六元，又原告受此無端傷害，痛苦異常，爰請求非財產之損害
    五萬四千二百廿四元作為精神慰撫金，以上共計六萬元正，爰求為判決如訴之聲
    明。
乙、被告方面：未為任何聲明，亦未提出任何書狀，僅否認原告之主張，被告並無原
    告主張之傷害侵權行為事實。
    理  由
一、原告主張被告甲○○犯有傷害罪，業經本院刑事確定判決認定在案，則原告主張
    被告甲○○對其有侵權行為事實，堪以認定。
二、按因故意或過失，不法侵害他人之權利者，負損害賠償責任；又不法侵害他人之
    身體、健康、名譽或自由者，被害人雖非財產上之損害，亦得請求賠償相當之金
    額，民法第一百八十四條第一項前段、第一百九十五條第一項前段定有明文。本
    件被告甲○○與乙○○、高明福發生爭執，基於傷害之犯意，出手推打乙○○，
    致乙○○受有後頸部挫傷紅腫之傷害，原告乙○○主張因本件被告甲○○之侵害
    行為受傷，至回春醫院治療，共支出醫藥費用五千七百七十六元，業據提出醫療
    費用收據及醫療費用證明書影本二件，依原告所受傷害及收據所載治療費別，核
    均屬治療上之必要費用，且為被告甲○○所不爭，應予准許。又原告因被告甲○
    ○之傷害行為，精神肉體自受有痛苦，而所受痛苦，雖非財產上之損害，揆諸前
    揭規定，亦得對被告甲○○請求賠償相當金額之精神慰藉金，原告據以請求，自
    屬有據，被告抗辯其未有侵權行為云云，不足採取，從而原告基於侵權行為之法
    律關係請求被告賠償非財產之損害即精神慰藉金，應予准許。惟經本院斟酌兩造
    身分、經濟能力及社會地位及原告所受痛苦，認原告所受之傷尚屬輕微，僅係後
    頸部挫傷，原告請求被告賠償五萬四千二百廿四元，顯然過高，爰酌定其精神慰
    藉金為一萬元，從而原告在一萬五千七百七十六元範圍內及自本件起訴狀繕本送
    達之翌日起即八十九年十一月廿九日起至清償日止按年息百分之五計算之法定遲
    延利息，應予准許，其逾此部分之請求，則為無理由，應予駁回。又附帶民事訴
    訟準用刑事訴訟之規定免徵裁判費，原告聲明訴訟費用由被告負擔，亦無必要，
    併此明。
三、據上論結，本件原告之訴，為一部有理由，一部無理由，依刑事訴訟法第五百零
    二條第一項、第二項、第四百九十一條第十款、民事訴訟法第四百六十三條、第
    三百八十五條第一項前段、第三百九十條第二項，判決如主文。
中      華      民      國    八十九    年     十一     月     三十     日
                                臺灣高等法院高雄分院刑事第八庭
審判長法官
                                              法官
                                              法官
不得上訴


司法院資訊處製作；財團法人民間司法改革基金會備份。
